臺灣臺中地方法院刑事判決
111年度交易字第161號
公  訴  人  臺灣臺中地方檢察署檢察官
被      告  王育記




上列被告因公共危險案件，經檢察官提起公訴（111年度速偵字
第268號），本院判決如下：
    主    文
王育記駕駛動力交通工具，吐氣所含酒精濃度達每公升零點二五
毫克以上，處有期徒刑捌月。
    犯罪事實
一、王育記於民國111年1月7日上午9時許起至11時許止，在臺中
    市大甲區某工地飲用啤酒後，竟於同日下午5時許，酒後駕
    駛車牌號碼00-0000號自用小客車上路。嗣於同日下午5時42
    分許，行經臺中市潭子區豐興路2段與龍興巷交岔路口時，
    因行車不穩為警攔檢，發現其全身酒味，於同日下午5時43
    分許，測得其吐氣所含酒精濃度達每公升0.40毫克，而查悉
    上情。
二、案經臺中市政府警察局大雅分局報告臺灣臺中地方檢察署檢
    察官偵查起訴。
    理    由
一、證據能力部分：
　　本判決下列所引用之非供述證據，並無證據證明係實施刑事
    訴訟程序之公務員因違背法定程序所取得，依同法第158條
    之4規定之反面解釋，均具有證據能力。
二、上開犯罪事實，業據被告王育記於警詢、偵訊及本院審理程
    序時均坦承不諱（見偵卷第35至38、71至72頁、本院卷第28
　　、30頁），並有員警職務報告書、臺中市政府警察局交通警
    察大隊第一中隊當事人酒精測定紀錄表、臺中市政府警察局
    舉發違反道路交通管理事件通知單、臺中市政府警察局執行
    交通違規移置保管車輛收據、公路電子閘門系統車籍資料（
    被告駕照經酒駕逕註）、車號查詢汽車車籍（5J-6839）、
    財團法人臺灣商品檢測驗證中心（見偵卷第33、43至45、55
    至57、63頁）等附卷可稽，足徵被告前揭自白與事實相符。
    本案事證明確，被告犯行洵堪認定，應依法論科。
三、按刑法第185條之3於111年1月28日修正公布，同年月30日施
    行，修正前刑法第185條之3第1項規定：「駕駛動力交通工
    具而有下列情形之一者，處2年以下有期徒刑，得併科20萬
    元以下罰金：一、吐氣所含酒精濃度達每公升零點二五毫克
    或血液中酒精濃度達百分之零點零五以上。二、有前款以外
    之其他情事足認服用酒類或其他相類之物，致不能安全駕駛
    。三、服用毒品、麻醉藥品或其他相類之物，致不能安全駕
    駛。」修正後則規定：「駕駛動力交通工具而有下列情形之
    一者，處3年以下有期徒刑，得併科30萬元以下罰金：一、
    吐氣所含酒精濃度達每公升零點二五毫克或血液中酒精濃度
    達百分之零點零五以上。二、有前款以外之其他情事足認服
    用酒類或其他相類之物，致不能安全駕駛。三、服用毒品、
    麻醉藥品或其他相類之物，致不能安全駕駛。」經比較新舊
    法之結果，以修正前之規定較有利被告，依刑法第2條第1項
    前段之規定，應適用修正前刑法第185條之3第1項之規定。
    是核被告所為，係犯（修正前）刑法第185條之3第1項第1款
    駕駛動力交通工具而吐氣所含酒精濃度達每公升零點二五毫
    克以上之罪。查依卷附臺灣高等法院被告前案紀錄表，本案
    被告可能有成立刑法第47條第1項規定之累犯情形，惟參照
    最高法院111年度台上大字第5660號裁定意旨，檢察官起訴
    書犯罪事實欄僅記載：被告曾於104、105、108
　　、109年間分別因酒後駕車公共危險案件，經法院判處有期
    徒刑確定在案，甫於109年10月29日易科罰金執行完畢等語
    ，然尚未能提出足以證明被告構成累犯事實之前案徒刑執行
    完畢資料，例如前案確定判決、執行指揮書、執行函文、執
    行完畢（含入監執行或易科罰金或易服社會勞動執行完畢、
    數罪係接續執行或合併執行、有無被撤銷假釋情形）文件等
    相關執行資料，難認檢察官就被告構成累犯事實已具體指出
    證明方法，本院爰不就此不利被告之事項為職權調查，附此
    敘明。
四、爰審酌被告前即有多次酒後駕車經法院判處刑罰之紀錄（參
    臺灣高等法院被告前案紀錄表），竟漠視政府再三宣導酒後
    不得駕車之法令，仍酒後駕駛自用小客車上路，罔顧自己及
    他人之生命身體安全，本件吐氣酒測值為每公升0.40毫克之
    情節；兼衡其自述：國中畢業之教育智識程度，現在做油漆
    工，已婚，有2個小孩，1個高中、1個大學，太太早上有工
    作，下午幫忙照顧我父親，我爸爸80幾歲，農曆年後中風，
    家裡經濟都是我在負擔之生活狀況（見本院卷第31頁），犯
    後始終能坦承不諱等一切情狀，量處如主文所示之刑。
據上論斷，應依刑事訴訟法第299條第1項前段，刑法第2條第1項
前段、(修正前)第185條之3 第1項第1款，刑法施行法第1條之1
第1項，判決如主文。
本案經檢察官張富鈞提起公訴，檢察官劉世豪到庭執行職務。
中　　華　　民　　國　　111 　年　　5 　　月　　24　　日
                  刑事第九庭    法  官  陳怡珊
以上正本證明與原本無異。
如不服本判決應於收受判決後20日內向本院提出上訴書狀，並應
敘述具體理由；其未敘述上訴理由者，應於上訴期間屆滿後20日
內向本院補提理由書（均須按他造當事人之人數附繕本）「切勿
逕送上級法院」。
                                書記官  吳韻聆
中　　華　　民　　國　　111 　年　　5 　　月　　24　　日
附錄本案論罪科刑法條：
（修正前）中華民國刑法第185條之3
駕駛動力交通工具而有下列情形之一者，處 2 年以下有期徒刑
，得併科 20 萬元以下罰金：
一、吐氣所含酒精濃度達每公升零點二五毫克或血液中酒精濃度
    達百分之零點零五以上。
二、有前款以外之其他情事足認服用酒類或其他相類之物，致不
    能安全駕駛。
三、服用毒品、麻醉藥品或其他相類之物，致不能安全駕駛。
因而致人於死者，處 3 年以上 10 年以下有期徒刑；致重傷者
，處 1 年以上 7 年以下有期徒刑。
曾犯本條或陸海空軍刑法第 54 條之罪，經有罪判決確定或經緩
起訴處分確定，於五年內再犯第 1 項之罪因而致人於死者，處
無期徒刑或 5 年以上有期徒刑；致重傷者，處 3 年以上 10 年
以下有期徒刑。